【裁判字號】    99,上易,301
【裁判日期】    990628
【裁判案由】    竊盜
【裁判全文】
臺灣高等法院臺南分院刑事判決         99年度上易字第301號
    上  訴  人
    即  被  告  甲○○
上列上訴人因竊盜案件，不服臺灣嘉義地方法院九十九年度易字
第一六四號中華民國九十九年三月二十九日第一審判決（起訴案
號：臺灣嘉義地方法院檢察署九十九年度偵字第一二五一號），
提起上訴，被告於本院行準備程序進行中，就被訴事實為有罪之
陳述，經本院裁定進行簡式審判程序後，本院判決如下：
    主      文
上訴駁回。
甲○○緩刑參年。
    事      實
一、甲○○因缺錢花用，於民國九十九年二月五日晚十時十六分
    許，在嘉義市○區○○路二一七號「唱將ＫＴＶ」店前，見
    店外擺有乙○○（民國五十四年十二月十一日生）所有之大
    型探照燈一具，竟意圖為自己不法之所有，持其攜帶之長二
    十三公分、金屬製、質地堅硬之客觀上對人之生命、身體、
    安全構成威脅而具有危險性之足以資為兇器用之虎頭鉗一把
    ，以將該大型探照燈之電線剪斷之方式竊取得手。嗣將之搬
    入其所駕駛之小客車內，尚未離開時，為警當場查獲，並扣
    得該大型探照燈一具及其所有供犯本件竊盜罪所用之虎頭鉗
    一把。
二、案經嘉義市政府警察局第一分局移送臺灣嘉義地方法院檢察
    署檢察官偵查起訴。
    理      由
一、本件被告所犯為死刑、無期徒刑、最輕本刑為三年以上有期
    徒刑以外之罪，且於本院行準備程序進行中，就被訴事實為
    有罪之陳述，經告知其簡式審判程序之旨，並聽取其與檢察
    官之意見後，業經本院裁定進行簡式審判程序，並記明筆錄
    在卷（見本院卷第三十五頁反面及第三十六頁筆錄），是依
    刑事訴訟法第二百七十三條之二之規定，本件証據調查不受
    刑事訴訟法第一百五十九條第一項、第一百六十一條之二、
    第一百六十一條之三、第一百六十三條之一及第一百六十四
    條至第一百七十條規定之限制，合先敘明。
二、上開犯罪事實業據上訴人即被告甲○○於迭次訊問中坦承不
    諱，核與證人即被害人乙○○於警詢中指訴失竊之情節相符
    ，並有扣押筆錄、扣押物品收據、扣押物品目錄表、贓物認
    領保管單各一紙、現場查獲照片三張在卷及虎頭鉗一把扣案
    可稽，是被告罪証已明確，其犯行洵堪認定。
三、按刑法第三百二十一條第一項第三款之攜帶兇器竊盜罪，係
    以行為人攜帶兇器竊盜為其加重條件，此所謂兇器，其種類
    並無限制，凡客觀上足對人之生命、身體、安全構成威脅，
    具有危險性之兇器均屬之，且祇須行竊時攜帶此種具有危險
    性之兇器為已足，並不以攜帶之初有行兇之意圖為必要，最
    高法院著有七十九年度台上字第五二五三號判例可資參照。
    經查：扣案之虎頭鉗一把，長二十三公分，金屬製，質地堅
    硬，鉗頭部分有鋸齒狀，握把部分包覆塑膠皮乙節，業經原
    審法官勘驗屬實，並記明筆錄在卷，足見扣案之虎頭鉗客觀
    上對人之生命、身體、安全應構成威脅而具有危險性，該虎
    頭鉗顯足以資為兇器用之事實，應堪認定，乃被告竟攜帶並
    持之以竊取他人之物，得手後為警查獲，核被告所為係犯刑
    法第三百二十一條第一項第三款之攜帶兇器竊盜罪。
四、原審適用刑法第三百二十一條第一項第三款、第四十一條第
    一項、第三十八條第一項第二款之規定，審酌被告之教育程
    度為國中畢業，已婚，子女均已成年，現無業及其犯罪之手
    段、動機、目的，犯罪結果造成被害人之損害情形，被告犯
    罪後坦承犯行，態度尚佳等一切情狀，量處被告有期徒刑六
    月，並諭知易科罰金之折算標準。復敘明查扣之虎頭鉗一把
    ，業據被告供稱係其所有，且供犯本件竊盜罪所用，爰依刑
    法第三十八條第一項第二款之規定併予宣告沒收，認事用法
    ，經核並無不合，量刑亦稱允當，被告上訴意旨以其無力支
    付易科罰金之款項，因而指摘原判決不當，非有理由，應予
    駁回。又被告未曾因故意犯罪受有期徒刑以上刑之宣告等情
    ，有台灣高等法院被告前案紀錄表一紙在卷可稽，另被害人
    已表示願意原諒被告乙節，亦有本院公務電話查詢紀錄表一
    紙在卷可稽（附於本院卷第三十頁），被告經此迭次偵審及
    刑之宣告之教訓後，當知警惕，應無再犯之虞，本院認其所
    處之刑，以暫不執行為適當，爰併予宣告緩刑三年，以勵自
    新。
據上論斷，應依刑事訴訟法第三百六十八條、第三百六十四條、
第二百七十三條之一第一項、刑法第七十四條第一項第一款，判
決如主文。
本案經檢察官張太龍到庭執行職務。
中    華    民    國    99    年    6     月    28    日
                      台灣高等法院台南分院刑事第四庭
                                審判長法  官    吳志誠
                                      法  官    羅心芳
                                      法  官    吳森豐
以上正本證明與原本無異。
不得上訴。
                                      書記官    周美莉
中    華    民    國    99    年    6     月    28    日
附錄本案論罪科刑法條：
中華民國刑法第321條第1項第3款
犯竊盜罪而有左列情形之一者，處6月以上、5年以下有期徒刑：
三、攜帶兇器而犯之者。

司法院資訊處製作；財團法人民間司法改革基金會備份。
